# 陈版主

提问人：star023214 时间：2020-07-22 10:05:38
1 、关于企业实际生产前生产人员工资入账问题：
我们公司目前属于贸易类企业，现正在建设生产加工车间，目前生产加工车间尚未建设完毕，但是生产加工人员已经招聘进来，想请问关于生产加工人员在正式加入生产前的工资费用是计入管理费用比较合适还是应该计入制造费用后面再做制造费用的分摊，要是计入制造费用分摊的话这块选择怎样的分摊方式比较合适一些？
2 、非独立核算分公司与总公司之间的收入及成本税务风险问题：
我们在外省有一家非独立核算的分公司，其中分公司中的人员跟总公司的人员都有为外部公司提供技术服务费，这块销售收入是按照两部分人工费用成本基础加计10%计算销售收入，销售发票全部由总公司这边开具，分公司只核算成本费用这块。请问这种操作的话有没有税务风险呢，这种模式的话有没有比较好的业务模式推荐一下可以规避税务方面的风险问题呢？
请陈版主及各位老师帮忙解答下，万分感谢

回答人：chenyiwei
1 、应计入管理费用。
2 、此问题属于税务专业问题，建议咨询税务专业人士意见，并提示企业与主管税务机关沟通确认。

提问人：zrh0224 时间：2020-09-17 09:33:05
陈版主，您好，请教一下，公允的关联交易产生的利润能否转增股本？
母公司（非上市公司）向它全资子公司销售土地，确认资产处置收益，子公司将土地用于开发建设，工程尚未建立。
母公司单体层面未分配利润为 35 亿，合并层面未分配利润为 5 亿（合并层面抵消母公司利润与子公司存货-开发成本）。
现母公司想用未分配利润转增股本，转增金额 20 亿，能否这么操作？有何依据吗？
我认为不行，因为合并报表没法编制，合并抵消不能抵消实收资本，只能抵消未分配利润，这样会造成未分配利润负数，而且金额较大。但是找不到相关的准则或者依据。

回答人：chenyiwei
在法律上，利润分配和转增资本等属于法人行为，可转增资本的未分配利润的限额是根据个别报表层面的未分配利润余额确定的，所以被审计单位拟转增 20 亿元未分配利润到实收资本，理论上并不违法。
但是在实际操作中，如你所述，这样转增会导致合并报表层面未分配利润的大额负数，因此应尽量避免。
所以我们对此问题的态度应该是：尽可能说服被审计单位以合并报表和母公司个别报表层面的未分配利润孰低确定可转增资本的限额，但如果被审计单位坚持，则也可以接受。